宣示判決筆錄
原      告  新安東京海上產物保險股份有限公司臺中分公司

法定代理人  王文龍  
訴訟代理人  曾賜源  
            張莉貞  
被      告  羅中易  
上列當事人間111年度中小字第1325號請求侵權行為損害賠償（
交通）事件，於中華民國111年5月4日上午9時40分整在臺灣臺中
地方法院臺中簡易庭宣示判決，出席職員如下：
    法      官  林筱涵
    書  記  官  張峻偉
朗讀案由。
法官朗讀主文宣示判決如下：
    主      文
被告應給付原告新臺幣貳萬貳仟陸佰參拾貳元，及自民國一一○
年十二月三十一日起至清償日止，按週年利率百分之五計算之利
息。
訴訟費用新臺幣壹仟元由被告負擔。
本判決得假執行。
    事實及理由之要領
一、原告主張：被告於民國110年6月16日10時44分許，駕駛車牌
    號碼000-00號營業用大貨車，行經臺中市○區○○路○段000號
    前，因在劃有分向限制線之路段迴車，碰撞原告所承保、訴
    外人蔡金佑所駕駛，且為訴外人利登企業有限公司所有之車
    牌號碼000-0000號自用小客貨車（下稱系爭車輛），致系爭
    車輛受損，修復費用共計新臺幣（下同）31,158元（含工資
    費用8,430元、烤漆費用8,844元、零件費用13,884元），而
    系爭車輛受損部分業由原告依保險契約予以理賠。為此，爰
    依保險法第53條之規定及侵權行為之法律關係，請求被告賠
    償上開零件折舊後之修復費用22,632元，並聲明：被告應給
    付原告22,632元，及自起訴狀繕本送達翌日起至清償日止，
    按週年利率百分之5計算之利息。
二、上開原告主張之事實，業據其提出車輛維修保險賠款付承修
    廠商同意書、行車執照、電子發票證明聯、估價單、車損照
    片、道路交通事故現場圖、初步分析研判表【記載被告有在
    劃有分向限制線之路段迴車之肇事原因、蔡金佑尚未發現肇
    事因素】為證，並經本院向臺中市政府警察局第三分局調取
    本件交通事故之道路交通事故現場圖、調查報告表、調查紀
    錄表、初步分析研判表、補充資料表、現場及車損照片核閱
    無誤。被告已於相當時期受合法之通知，而於言詞辯論期日
    不到場，亦未提出準備書狀爭執，依民事訴訟法第436條之2
    3準用第436條第2項適用第280條第3項、第1項之規定，視同
    自認。從而，原告依保險法第53條之規定及侵權行為之法律
    關係，請求被告給付零件折舊後之修復費用22,632元（即工
    資費用8,430元、烤漆費用8,844元、零件費用5,358元），
    及自起訴狀繕本送達翌日即110年12月31日起（見本院卷第7
    3頁送達證書）至清償日止，按週年利率百分之5計算之利息
    ，為有理由，應予准許。
三、訴訟費用負擔及假執行宣告之依據：民事訴訟法第78條、第
    436條之19第1項、第436條之20。
　
民事訴訟法第436條之24第2項：
對於本判決之上訴，非以違背法令為理由，不得為之。
如對本判決上訴，須於判決送達後20日內向本院提出上訴狀，並
須表明原判決所違背之法令及其具體內容與依訴訟資料可認為原
判決有違背法令之具體事實之上訴理由（均須按他造當事人之人
數附繕本）。
中　　華　　民　　國　　111 　年　　5 　　月　　4 　　日
                  臺灣臺中地方法院臺中簡易庭
                                  法  官  林筱涵
                                  書記官  張峻偉
以上正本證明與原本無異。
中　　華　　民　　國　　111 　年　　5 　　月　　4 　　日
                                  書記官  張峻偉